臺灣高等法院刑事判決
110年度上訴字第3625號
上  訴  人  
即  被  告  林孔順



指定辯護人  本院公設辯護人王永炫  
上列上訴人因違反槍砲彈藥刀械管制條例案件，不服臺灣新北地
方法院110年度訴字第703號，中華民國110年9月30日第一審判決
（起訴案號：臺灣新北地方檢察署110年度偵字第9148號），提
起上訴，本院判決如下：
    主  文
上訴駁回。
    事  實
林孔順（綽號「小馬」）知悉具殺傷力之其他可發射金屬或子彈
之槍枝、子彈及槍枝主要組成零件，均係槍砲彈藥刀械管制條例
所列管之物品，未經主管機關許可不得無故寄藏，竟仍基於寄藏
具殺傷力其他可發射金屬或子彈之槍枝、子彈、槍砲主要組成零
件犯意，於民國110年1月10日凌晨2時許，在其位在新北市○○區○
○街00號0樓居所頂樓加蓋處，受湯鎰彰（綽號「毛妹」）及許坊
琦（綽號「琦琦」）（另由檢察官偵辦中）之委託，收受代為保
管附表二編號1所示其他可發射金屬或子彈之槍枝1支、編號2至4
所示可擊發具有殺傷力之子彈共153顆、編號5所示彈匣即槍砲主
要組成零件1個，並將之藏置在前址居所頂樓加蓋處。嗣於110年
2月1日13時45分許，經警持原審法院搜索票至前址居所執行搜索
，並扣得前揭槍枝、子彈及彈匣，始悉上情。
    理  由
壹、證據能力
    本判決認定事實所引用之供述證據，檢察官、上訴人即被告
    林孔順（下稱被告）及辯護人對於證據能力均表示無意見，
    迄至言詞辯論終結前均無異議，本院審酌該等證據資料製作
    時之情況，亦無違法不當及證明力明顯過低之瑕疵，認作為
    證據應屬適當。非供述證據部分，核無違反法定程序取得之
    情形，且與本案犯罪事實具有關聯性，均認有證據能力。
貳、實體方面
一、認定犯罪事實所憑之證據及理由：
    訊據被告林孔順固坦承於上揭時地為警查獲如附表二編號1
    至5所示物品等情不諱，惟矢口否認有何寄藏本案具殺傷力
    槍枝、彈及槍砲主要組成零件犯行，辯稱：我不知道湯鎰彰
    及許坊琦所寄放手提袋裡有槍枝、子彈及彈匣，並無受寄藏
    犯意云云。經查：
　㈠上揭事實，迭據被告於警詢、偵查中及原審審理時坦認不諱
    （110年度偵字第9148號卷<下稱偵卷>第17、20、101頁、原
    審卷第113-114頁），並有原審法院110年度聲搜字第000191
    號搜索票、搜索扣押筆錄、扣押物品目錄表、搜索現場照片
    、扣案槍彈及彈匣照片在卷可查（偵卷第45、47-50、53-55
    、90-94、139-141、159-169頁），復有扣案附表二編號1所
    示槍枝、編號2至4所示子彈、編號5所示彈匣足憑。而該等
    槍枝、子彈經送內政部警政署刑事警察局（下稱刑事警察局
    ）以檢視法、性能檢驗法及試射法鑑驗之結果，認分屬具殺
    傷力其他可發射金屬或子彈之槍枝、可擊發具有殺傷力之子
    彈（鑑驗結果詳附表二編號1、編號2至4所示），前開彈匣
    則經送內政部鑑定，認屬槍砲主要組成零件（鑑定結果詳附
    表二編號5所示）等節，有刑事警察局110年3月9日刑鑑字第
    1100016896號鑑定書、內政部110年5月5日內授警字第11001
    16494號函在卷可佐（偵卷第113-120、207頁）。足認被告
    上揭自白與事實相符，足堪認定。
　㈡被告於本院審理固改辯稱：我不知湯鎰彰、許坊琦所寄放手
    提袋內裝有如附表二編號1至5所示案槍枝、子彈及彈匣云云
    ，惟查：
  ⒈被告知悉湯鎰彰、許坊琦所寄放之物品為附表二編號1至5所
    示具傷力其他可發射金屬或子彈之槍枝、子彈及槍砲主要組
    成零件，仍受寄代藏乙節，迭據其供述在卷。其於110年2月
    1日警詢供稱：110年1月10日凌晨2時許湯鎰彰（綽號「毛妹
    」）開車直接來我家按電鈴，就說要把這些槍枝、零組件寄
    放在我這裡，過幾天再來拿走等語（偵卷第17頁），繼於翌
    日（110年2月2日）警詢時，經警方再向其確認與湯鎰彰之
    關係、認識多久暨警方於110年2月1日13時45分許，持原審
    法院搜索票至前址居所執行搜索，並扣得前揭槍枝、子彈及
    彈匣之來源時，其明確供稱：我與湯鎰彰是兒時玩伴，認識
    15年以上，查扣的附表二編號1至5所示物品是許坊琦（綽號
    「琦琦」）跟湯鎰彰一起過來將槍枝、零組件等一起拿過來
    寄放在我這，許坊琦有親口跟我說這是他改造的槍跟工具，
    許坊琦有說他最近被警方注意，先把東西寄放在我這裡等語
    （偵卷第20頁）。再於偵查中，檢察官訊問其受湯鎰彰、許
    坊琦寄放附表二編號1至5所示物品時經過，其供稱：「（他
    們為何將上開物品寄放在你這？）因為他們被警方注意，所
    以要寄放在我這。」「（何時寄放的？）110年1月10日凌晨
    2時許。」「（當時湯鎰彰、許坊琦二人寄放扣案槍枝等物
    ，他們怎麼跟你說？）他們說寄放幾天就拿走，許坊琦有說
    槍枝跟工具是他自己弄的，…當時湯鎰彰開車在樓下，扣案
    槍枝等物是許坊琦拿上來的，他說他被警察注意，…」「…他
    們2人一次將扣案的槍枝、子彈、彈匣及槍枝零件等物以黑
    色手提袋帶過來，跟我說要寄放，他們當時直接按電鈴說要
    將物品寄放在我這，湯鎰彰在車上沒有跟我講到話，都是許
    坊琦跟我講話，…，後來湯鎰彰來我家找我時，跟我提到槍
    枝等物的事情，並跟我說會盡快將槍枝等物拿走。」等語（
    偵卷第101頁），復於原審供承：本案槍枝、子彈及槍砲主
    要組成零件之來源，是我於偵查中指認之湯鎰彰、許坊琦拿
    來寄放的；我於110 年1 月10日2 時許受託保管本案槍枝、
    子彈及槍砲主要組成零件後，將之藏放在我位於新北市○○區
    ○○街00號0樓的頂樓加蓋處等語（原審卷第86、112頁），依
    被告上揭供述，可知湯鎰彰、許坊琦於寄放之時即已告知被
    告手提袋內置放有附表二編號1至5所示之物品無訛，否則被
    告豈會自警詢迄於偵審中迭次為不利於己供述，況被告供承
    就上述附表二編號1至5所示物品之寄放經過，亦與證人湯鎰
    彰於警詢時供認：槍械一開始放在我家裡，我想說放琦琦（
    即許坊琦）那邊，要請琦琦拿走，但琦琦有事要前往臺北市
    ，叫我陪他去，後來我就叫琦琦先拿上去林孔順家寄放，我
    是於110年1月10日2時許寄放的等語（原審卷第64頁）；證
    人許坊琦於警詢時亦陳稱：我有時候會載毛妹（即湯鎰彰）
    過去林孔順家等語相符（原審卷第77頁）。遑論，被告對於
    究竟於何時知悉湯鎰彰、許坊琦所寄放手提袋內有附表二編
    號1至5所示之物乙節，於本院審理時先辯稱：是警察來我家
    裡查獲時我才知道云云（本院卷第152頁），後改稱：寄放
    後隔好幾天，小孩子拿出來打開手提袋，我才看到槍、彈云
    云（本院卷第158），其就同一事實有不同說詞，益見被告
    情虛，臨訟卸責之託詞。綜核被告供述及湯鎰彰、許坊琦證
    述，堪認湯鎰彰、許坊琦因持有附表二編號1至5所示具殺傷
    力其他可發射金屬或子彈之槍枝、子彈、槍砲主要組成零件
    ，遭警方注意，為免遭警方查獲，持往被告上址居所處寄放
    無訛。足認被告於受寄代藏附表二編號1至5所示物品時即已
    知悉手提袋內附表二編號1至5所示物品分別屬具殺傷力之其
    他可發射金屬或子彈之槍枝、子彈及槍砲主要組成零件等物
    並受寄代藏，其有寄藏附表二編號1至5所示物品犯意甚明。
　⒉再者，扣案附表二編號1至5所示物品均係金屬材質，具有相
    當之重量，且被告既自承接手手提袋後覺得有點重，即將之
    置放於上址居所客廳（本院卷第76頁），當能發現該手提袋
    沉重，明顯感受其內物品具相當之重量。又槍砲彈藥刀械管
    制條例規範之具殺傷力槍枝、子彈具及槍砲主要組成零件，
    對社會治安危害甚鉅，為政府所嚴為查緝，倘交付他人持有
    保管，益增遭查獲之風險，被告自友人湯鎰彰、許坊琦處收
    受，顯見湯鎰彰、許坊琦對被告當有一定之信任，且被告於
    渠2人交付手提袋予其保管前，即經告知手提袋內裝有附表
    二編號1至5所示物品，亦已如前述，衡情被告對其保管之物
    品為何，自有認識知悉，遑論被告受寄代藏後，湯鎰彰之後
    亦前往被告上址居所，向被告提及槍枝等物之事，並向被告
    說會盡快將槍枝等物拿走等情，亦據被告供承明確（偵卷第
    101頁），承上各情，被告自當應知悉手提袋內有附表二編
    號1至5所示具殺力其他可發射金屬或子彈之槍枝、子彈及槍
    砲主要組成零件等物品，猶受寄代藏，益足徵其有寄藏故意
    甚明。被告辯稱：我不知手提袋內裝有扣案槍、彈及彈匣，
    無受寄代藏犯意云云，與事實不符，自無足採。
  ㈢綜上，本案事證已臻明確，被告所辯屬卸責之詞，不足採信
    ，其犯行至堪認定，應依法論科。
二、論罪：　　
　㈠按槍砲彈藥刀械管制條例第8條第4項、第12條第4項、第13條
    第4項，係將「寄藏」與「持有」為分別之處罰規定，寄藏
    與持有，均是將物置於自己實力支配之下，僅寄藏必先有他
    人之持有行為，而後始為之受「寄」代「藏」而已。故寄藏
    之受人委託代為保管，其保管之本身，亦屬持有，不過，此
    之持有係受寄之當然結果，故法律上僅就寄藏行為為包括之
    評價，不應另就持有行為予以論罪。
　㈡核被告所為，係犯槍砲彈藥刀械管制條例第8條第4項之未經
    許可寄藏其他可發射金屬或子彈之槍枝罪、同條例第12條第
    4項之未經許可寄藏子彈罪及同條例第13條第4項之未經許可
    寄藏槍砲主要組成零件罪。其未經許可，持有其他可發射金
    屬或子彈之槍枝、子彈及槍砲主要組成零件等行為，乃分別
    屬其未經許可，寄藏行為之當然結果，均不另論罪。公訴意
    旨原認被告寄藏具殺傷力槍枝部分，係犯槍砲彈藥刀械管制
    條例第7條第4項之未經許可寄藏其他可發射金屬或子彈之槍
    枝罪，惟業經原審檢察官於原審審理時當庭更正為上述寄藏
    槍枝部分之論罪罪名（原審卷第113頁），因檢察官更正之
    起訴法條與本院審理結果所適用之法條並無不同，本院自無
    須變更起訴法條。又本院於準備程序及審理時亦均已告知被
    告更正後之罪名（本院卷第75、151頁），復就卷內相關卷
    證資料顯出於審判庭，命被告表示意見，被告及辯護人就此
    部分被訴犯行，亦有所答辯及辯護，於其被訴事實，得以充
    分加以防禦，尚無虞軼出其防禦權之範圍，而無礙於被告防
    禦權之行使。
　㈢被告自110年1月10日凌晨2時許起，至同年2月1日13時45分許
    為警查獲時止，寄藏具殺傷力槍、彈及槍砲主要組成零件之
    行為，均屬持有行為之繼續，為繼續犯，各應僅論以一罪。
    又按未經許可持有槍、彈，係侵害社會法益之罪，同時持有
    種類相同之槍、彈，縱令客體有數個（如數支同種類槍枝、
    數發同種類子彈），仍各為單純一罪。被告同時寄藏附表二
    編號2所示非制式子彈2顆、編號3所示非制式子彈150顆及編
    號4所示制式子彈1顆，應僅成立單純一罪。被告以一行為同
    時寄藏具殺傷力槍、彈及槍砲主要組成零件，而同時觸犯前
    開三罪，屬一行為觸犯數罪名之想像競合犯，應依刑法第55
    條前段規定，從一重之未經許可寄藏其他可發射金屬或子彈
    之槍枝罪論處。
　㈣刑罰加重及減輕事由： 　
  ⒈刑法第47條第1項累犯加重本刑之規定，依司法院釋字第775
    號解釋意旨，尚不生違反憲法一行為不二罰原則之問題。惟
    其不分情節，基於累犯者有其特別惡性及對刑罰反應薄弱等
    立法理由，一律加重最低本刑，於不符合刑法第59條所定要
    件之情形下，致生行為人所受之刑罰超過其所應負擔罪責之
    個案，其人身自由因此遭受過苛之侵害部分，對人民受憲法
    第8條保障之人身自由所為限制，不符憲法罪刑相當原則，
    且牴觸憲法第23條比例原則。於此範圍內，在有關機關依該
    解釋意旨修正刑法第47條前，為避免發生上述罪刑不相當之
    情形，法院就該個案應依該解釋意旨，裁量是否加重最低本
    刑。故前開解釋意旨，並非宣告刑法累犯規定全部違憲，祗
    在法院認為依個案情節應量處最低法定刑，又無法適用刑法
    第59條酌量減輕其刑時，始得依該解釋意旨裁量不予加重。
    故而倘事實審法院已就個案犯罪情節，具體審酌行為人一切
    情狀及所應負擔之罪責，經裁量結果認依刑法第47條第1項
    規定加重其最低本刑，而無過苛或罪刑不相當之情形者，即
    與上開解釋意旨無違。查被告於109年間因賭博案件，經原
    審法院以109年度簡字第723號判處有期徒刑2月確定，嗣於1
    09年5月20日易科罰金執行完畢，有本院被告前案紀錄表在
    卷可按，其於有期徒刑執行完畢後5年內，故意再犯本案有
    期徒刑以上之罪，固為累犯，惟依司法院大法官釋字第775
    號解釋意旨，審酌本案犯罪情節、行為人一切情狀及所應負
    擔之罪責，裁量結果認依刑法第47條第1項規定加重其最低
    本刑，並無過苛或罪刑不相當之情形，爰依刑法第47條第1
    項規定，加重其最低本刑。辯護人辯護稱：被告雖為累犯，
    並無槍砲前科，此次係因朋友寄放而觸法，被告惡性並非重
    大，且非刑罰對其未發生適當效果，且之前所犯前案之罪與
    本案罪質亦不相同，應無依累犯規定加重其刑之必要云云，
    然查被告前案經法院判處有期徒刑2月，仍不知悔改，復為
    犯罪情節更重之本案寄藏具殺傷力之槍、彈及零組件犯行，
    且被告上開構成累犯之前案紀錄，與本案均屬故意犯，顯見
    被告對刑罰之反應力確實薄弱，爰認本案適用累犯規定，對
    被告所犯之寄藏槍枝罪加重其刑，並無其所受刑罰超過所應
    負擔罪責而致其人身自由因此遭受過苛之侵害情事，認應依
    刑法第47條第1項規定加重其最低本刑。是辯護人所辯，自
    無足採。
  ⒉按槍砲彈藥刀械管制條例第18條第4項前段規定：犯本條例之
    罪，於偵查或審判中自白，並供述全部槍砲、彈藥、刀械之
    來源及去向，因而查獲或因而防止重大危害治安事件之發生
    者，減輕或免除其刑。依此規定，犯上開條例之罪，必須於
    偵查或審判中自白，並供述全部槍砲、彈藥、刀械之來源及
    去向，並因而使偵查機關查獲，或因而防止重大危害治安事
    件之發生者，始得依上述規定減輕或免除其刑。若被告雖已
    自白並供述其槍砲、彈藥、刀械之來源及去向，但偵查機關
    並未因而查獲或因而防止重大危害治安事件之發生者，尚難
    遽依上述規定減輕或免除其刑。又此所謂「查獲」，固不以
    檢察官已對該槍砲、彈藥、刀械之來源或去向之人提起公訴
    為必要，惟仍應以偵查機關依據被告之供述，經調查而獲悉
    該被供出槍砲、彈藥、刀械之來源或去向之人確有相關犯罪
    事實者為限。否則，被告僅片面供出槍砲、彈藥、刀械來源
    及去向，而未經偵查機關循此查獲相關涉案之人與相關事實
    ，則其所供真偽不明，自難遽邀上開減免之寬典。查被告於
    偵查中已自白本案犯行（偵卷第17、20、101頁），且於警
    詢及偵訊時供稱：扣案槍、彈及彈匣係湯鎰彰及許坊琦所寄
    放等語（偵卷第17、20、101頁），而供出其所寄藏之扣案
    槍、彈及彈匣之來源。經警方調查後，湯鎰彰於警詢時供認
    ：槍械一開始放在家裡，我想說放琦琦（即許坊琦）那邊，
    要請琦琦拿走，但琦琦有事要前往臺北市，叫我陪他去，後
    來我就叫琦琦先拿上去林孔順家放，我是於110年1月10日2
    時許寄放的等語（原審卷第64頁），參以許坊琦於警詢時所
    述：我有時候會載毛妹（即湯鎰彰）過去林孔順家等語（原
    審卷第77頁），足認確因被告之供述而查獲扣案槍、彈及彈
    匣之來源為湯鎰彰及許坊琦無誤，依前揭說明，被告有槍砲
    彈藥刀械管制條例第18條第4項前段規定之適用，爰依該規
    定減輕其刑，並依法先加後減，原判決雖漏未論述此部分（
    即依法先加後減），惟於判決本旨不生影響，應予補充。
　⒊被告辯稱：並非故意讓湯鎰彰、許坊琦寄藏槍彈，請依刑法
    第59條規定減輕其刑云云。辯護人則為被告辯護稱：被告受
    寄代藏與一般寄藏槍枝情狀差距非常大，請依刑法59條規定
    減輕其刑云云。惟刑法第59條之酌量減輕其刑，必須犯罪另
    有特殊之原因與環境等等，在客觀上足以引起一般同情，認
    為即予宣告法定最低度刑期猶嫌過重者，始有其適用。查重
    者，得酌量減輕其刑，此雖為法院依法得行使裁量之事項，
    然非漫無限制，必須犯罪另有特殊之原因、環境與情狀，在
    客觀上足以引起一般之同情，認為即予宣告法定低度刑期，
    猶嫌過重者，始有其適用。而具有殺傷力之改造手槍，性質
    上屬高度危險之物品，非經中央主管機關許可，不得持有，
    以維社會大眾安全，查本案被告除非法寄藏具殺傷力其他可
    發射金屬或子彈之槍枝1支外，又非法寄藏具殺傷力之制式
    子彈3顆、非制式子彈150顆及槍砲主要組成零件制式彈匣1
    個，雖尚未發生實際損害，然對社會治安具有甚大之危害，
    且被告行為時，為智識成熟之成年人，當知持有具有殺傷力
    之槍彈為重大犯罪，並對他人之生命、身體安全構成嚴重之
    潛在威脅，且被告有受寄代藏本案具殺傷力其他可發射金屬
    或子彈之槍枝、可擊發具有殺傷力之子彈、槍砲主要組成零
    件之犯意，已如前述，被告犯罪當時，均無何特殊之原因與
    環境，在客觀上足以引起一般同情，有可憫恕之處，自無刑
    法第59條規定之適用。
三、駁回上訴理由：
  ㈠原審法院審理結果，認被告前揭未經許可寄藏其他可發射金
    屬或子彈之槍枝、子彈、槍砲主要組成零件等犯行，事證俱
    屬明確，乃依累犯規定加重其最低本刑，並以行為人責任為
    基礎，審酌被告明知槍枝、子彈及彈匣均係具有殺傷力而屬
    高度危險之物品，非經主管機關許可，本不得擅自寄藏，以
    維社會大眾安全，但被告卻仍受託寄藏，且於將近1個月之
    寄藏期間未主動繳出，足徵其法治觀念薄弱，復被告寄藏之
    槍枝、彈匣各為1支、1個，數量雖不多，但所寄藏之子彈數
    量卻高達153顆，數量非少，對於社會治安之潛在危險非輕
    及犯後態度，且無證據證明被告曾實際持扣案槍、彈及彈匣
    更犯他罪，又被告先前並無因違反槍砲彈藥刀械管制條例案
    件而經法院判處罪刑確定之情形，此有本院被告前案紀錄表
    在卷可憑，暨被告自述需扶養3名年幼子女及阿嬤之家庭環
    境、從事消防配管業之經濟狀況、國中畢業之教育程度等一
    切情狀，量處有期徒刑2年6月，併科罰金新臺幣20萬元，及
    就併科罰金部分，依刑法第42條第3項規定諭知易服勞役之
    折算標準。另就沒收部分說明如下：⒈扣案之附表二編號1（
    即附表一編號5）所示槍枝1支、編號2至3（即附表一編號5
    、6）所示子彈1顆、100顆經送鑑定，均具有殺傷力，業如
    前述，均屬違禁物無訛，又均為被告犯本案寄藏犯行所用之
    物，不問屬於犯罪行為人與否，均應依刑法第38條第1項規
    定宣告沒收。另按物之能否沒收，應以裁判時之狀態為準，
    若判決時子彈已擊發，僅剩彈殼、彈頭，已不屬於違禁物；
    而擊發後所遺留之彈殼、彈頭亦非被告所有供犯罪所用之物
    ，均無庸宣告沒收。查扣案之附表二編號2所示子彈1顆、編
    號3所示子彈50顆、編號4所示子彈1顆，業經刑事警察局因
    鑑定而試射擊發，因試射擊發後僅剩彈頭、彈殼，揆諸上開
    判決意旨，爰不為沒收之宣告。⒉ 扣案之附表二編號5（即
    附表一編號7）所示彈匣屬槍砲彈藥刀械管制條例所列管之
    槍砲主要組成零件，非經主管機關許可，亦不得寄藏，亦為
    違禁物，且為供被告犯本案寄藏犯行所用之物，是不問屬於
    犯罪行為人與否，亦應依刑法第38條第1項規定宣告沒收。 
    ⒊扣案之附表一編號1至4、7（不含附表二編號5所示彈匣）
    、8至13即附表二編號6、7所示物品因均與被告本案寄藏犯
    行無關，不於本案宣告沒收等情，經核原判決所為認事用法
    並無違誤，量刑亦稱妥適。
　㈡被告上訴理由略以：我不知道湯鎰彰及許坊琦所寄放手提袋
    裡有槍枝、彈及彈匣，並無受寄藏犯意，原審量過重云云。
    然查：①被告確有未經許可寄藏其他可發射金屬或子彈之槍
    枝、子彈、槍砲主要組成零件等犯行之故意，被告否認犯行
    ，並無理由，業經本院論駁如前，此部分上訴意旨所稱，即
    非可採。②至量刑部分，係實體法上賦予法院得為自由裁量
    之事項，倘其未有逾越法律所規定之範圍，或濫用其權限，
    即不得任意指摘為違法。查本案原審量刑時，已以行為人之
    責任為基礎，審酌刑法第57條各款所列情狀而為刑之量定，
    其所為量刑並未逾越法定刑度，亦無違背公平正義之精神，
    客觀上不生量刑過重過輕之裁量權濫用，且原審既已詳細記
    載量刑審酌上揭各項被告之犯罪情節、造成社會秩序危險、
    持有及寄藏槍彈數量、期間、被告犯罪後態度及符合槍砲彈
    藥刀械管制條例第18條第4項減刑規定等一切情狀，並予以
    綜合考量後在法定刑內予以量刑，尚無違比例原則及罪刑相
    當原則，難認有何不當。是上訴意旨認原審量刑過重部分，
    亦非有據。準此，本案被告上訴意旨均無理由，應予駁回。
據上論斷，應依刑事訴訟法第368條，判決如主文。
本案經檢察官何嘉仁到庭執行職務。
中　　華　　民　　國　　111 　年　　1 　　月　　25　　日
                  刑事第二十五庭審判長法  官  邱滋杉
                                      法　官  陳彥年
                                      法　官  邱瓊瑩
以上正本證明與原本無異。
如不服本判決，應於收受送達後20日內向本院提出上訴書狀，其
未敘述上訴之理由者並得於提起上訴後20日內向本院補提理由書
（均須按他造當事人之人數附繕本）「切勿逕送上級法院」。
                                      書記官  蔡慧娟
中　　華　　民　　國　　111 　年　　1 　　月　　25　　日
附錄：本案論罪科刑法條全文
槍砲彈藥刀械管制條例第8條
未經許可，製造、販賣或運輸制式或非制式鋼筆槍、瓦斯槍、麻
醉槍、獵槍、空氣槍或第4條第1項第1款所定其他可發射金屬或
子彈具有殺傷力之各式槍砲者，處無期徒刑或5年以上有期徒刑
，併科新臺幣1千萬元以下罰金。
未經許可，轉讓、出租或出借前項所列槍砲者，處5年以上有期
徒刑，併科新臺幣1千萬元以下罰金。
意圖供自己或他人犯罪之用，而犯前二項之罪者，處無期徒刑或
7年以上有期徒刑，併科新臺幣1千萬元以下罰金。
未經許可，持有、寄藏或意圖販賣而陳列第1項所列槍砲者，處3
年以上10年以下有期徒刑，併科新臺幣7百萬元以下罰金。
第1項至第3項之未遂犯罰之。
犯第1項、第2項或第4項有關空氣槍之罪，其情節輕微者，得減
輕其刑。
槍砲彈藥刀械管制條例第12條
未經許可，製造、販賣或運輸子彈者，處1年以上7年以下有期徒
刑，併科新台幣500萬元以下罰金。
未經許可，轉讓、出租或出借子彈者，處6月以上5年以下有期徒
刑，併科新台幣300萬元以下罰金。
意圖供自己或他人犯罪之用，而犯前二項之罪者，處3年以上10
年以下有期徒刑，併科新台幣700萬元以下罰金。
未經許可，持有、寄藏或意圖販賣而陳列子彈者，處5年以下有
期徒刑，併科新台幣300萬元以下罰金。
第1項至第3項之未遂犯罰之。
槍砲彈藥刀械管制條例第13條
未經許可，製造、販賣或運輸槍砲、彈藥之主要組成零件者，處
3年以上10年以下有期徒刑，併科新台幣700萬元以下罰金。
未經許可，轉讓、出租或出借前項零件者，處1年以上7年以下有
期徒刑，併科新台幣500萬元以下罰金。
意圖供自己或他人犯罪之用，而犯前2項之罪者，處5年以上有期
徒刑，併科新台幣1000萬元以下罰金。
未經許可，持有、寄藏或意圖販賣而陳列第1項所列零件者，處6
月以上5年以下有期徒刑，併科新台幣300萬元以下罰金。
第1項至第3項之未遂犯罰之。
【附表一】
編號 扣案物品名稱 數量 保管機關及字號  1 毒品吸食器 1組 卷內無資料。  2 電子磅秤 1臺 卷內無資料。  3 分裝袋 40個 卷內無資料。  4 模擬槍（即附表二編號6所示手槍，內含附表二編號7所示空包彈） 1支 模擬槍部分：卷內無資料。    空包彈部分：本院110年度刑保管字第0818號。  5 鋼管槍（即附表二編號1所示槍枝，內含附表二編號2所示子彈） 1支 同編號4之空包彈部分。  6 子彈（即附表二編號3、4所示子彈） 151顆 同編號4之空包彈部分。  7 彈匣（內含附表二編號5所示彈匣） 8個 同編號4之空包彈部分。  8 半成品槍管 5支 同編號4之空包彈部分。  9 槍身 2支 同編號4之空包彈部分。 10 槍身 2支 同編號4之空包彈部分。 11 滑套 3支 同編號4之空包彈部分。 12 彈簧 4支 同編號4之空包彈部分。 13 複進簧桿 3支 同編號4之空包彈部分。 
【附表二】
編號 槍枝管制編號或子彈名稱 數量 槍枝、子彈照片 鑑定結果 沒收與否  1 0000000000（槍枝） 1支 內政部警政署刑事警察局110年3月9日刑鑑字第1100016896號鑑定書影像照片28至31 認係其他可發射金屬或子彈之槍枝，擊發功能正常，可供擊發適用子彈使用，認具殺傷力。 沒收。  2 非制式子彈 2顆 同上鑑定書影像照片32至33 由口徑9mm制式空包彈組合直徑約8.9mm金屬彈頭而成，採樣1顆試射，可擊發，認具殺傷力。 沒收。 【註：其中經試射鑑定擊發1顆，因試射擊發後僅剩彈頭、彈殼，不屬於違禁物，不為沒收之宣告】  3 非制式子彈 150顆 同上鑑定書影像照片1至2 由口徑9mm制式空包彈組合直徑約8.9mm金屬彈頭而成，採樣50顆試射，均可擊發，認具殺傷力。 沒收。 【註：其中經試射鑑定擊發50顆，因試射擊發後僅剩彈頭、彈殼，不屬於違禁物，不為沒收之宣告】  4 制式子彈 1顆 同上鑑定書影像照片3至4 係口徑9× 19mm制式子彈，經試射，可擊發，認具殺傷力。 【註：經試射鑑定擊發1顆，因試射擊發後僅剩彈頭、彈殼，不屬於違禁物，不為沒收之宣告】  5 制式彈匣 1個 同上鑑定書影像照片9至10 認屬公告之槍砲主要組成零件。 沒收。  6 0000000000（槍枝） 1支 同上鑑定書影像照片24至27 認係非制式手槍，為仿手槍外型製造之槍枝，槍管內具阻鐵，無法發射彈丸，認不具殺傷力。 不沒收。  7 制式空包彈 1顆 同上鑑定書影像照片34至35 認係口徑9mm制式空包彈，經檢視，彈殼遭截短，不具金屬彈頭，認不具殺傷力。 不沒收。